【裁判字號】    98,上易,1475
【裁判日期】    981014
【裁判案由】    竊盜
【裁判全文】
臺灣高等法院臺中分院刑事判決        98年度上易字第1475號
上  訴  人
即  被  告  甲○○
選任辯護人  張智宏律師
上訴人因竊盜案件，不服臺灣苗栗地方法院中華民國98年6月16
日第一審判決（民國98年度易字第369號，起訴案號：臺灣苗栗
地方法院檢察署民國98年度調偵字第29號），提起上訴，本院判
決如下：
    主  文
原判決關於被告甲○○部分撤銷。
甲○○共同犯竊盜罪，共柒罪，各處有期徒刑貳月，如易科罰金
，均以新台幣壹仟元折算壹日。應執行有期徒刑壹年，如易科罰
金，以新台幣壹仟元折算壹日。
    事實及理由
一、本院認定之犯罪事實，暨認定犯罪事實所憑之證據及理由，
    均與第一審判決書所記載者相同，並引用之（如附件）。
二、核上訴人即被告甲○○所為，係犯刑法第320條第1項之普通
    竊盜罪，被告甲○○與原審共同被告秋賢明，彼此互有犯意
    聯絡及行為分擔，均應論以共同正犯。又被告先後7次竊盜
    犯行，犯意各別，時間不同，行為各自獨立，應予分論併罰
    。原審以被告犯行明確，予以論科，固非無見。惟依司法院
    第662號解釋：「中華民國九十四年二月二日修正公布之現
    行刑法第四十一條第二項，關於數罪併罰，數宣告刑均得易
    科罰金，而定應執行之刑逾六個月者，排除適用同條第一項
    得易科罰金之規定部分，與憲法第二十三條規定有違，並與
    本院釋字第三六六號解釋意旨不符，應自本解釋公布之日起
    失其效力。」故對於數罪併罰，數宣告刑均得易科罰金，而
    定應執行之刑超過六個月之案件，依司法院釋字第366號、
    662號解釋意旨，仍得易科罰金。查被告所犯刑法第320條第
    1項之竊盜罪，其法定最重本刑為五年以下有期徒刑，而原
    判決所諭知之宣告刑均未逾有期徒刑六月，縱其所定執行刑
    已逾有期徒刑六月，依上開司法院解釋意旨，仍應諭知易科
    罰金之折算標準，原判決未諭知易科罰金之折算標準，尚有
    未洽。又被告已於98年8月17日給付新台幣（下同）25萬元
    與被害人乙○○，對於其與乙○○於98年5月18日所成立調
    解書（見原審卷第15頁）之調解內容已全部履行完畢，有乙
    ○○所出具之收據一紙附於本院卷可稽，原審判決未及審酌
    ，亦有未洽。被告上訴意旨，執此指摘原判決不當，為有理
    由，應由本院將原判決關於被告甲○○部分撤銷改判。爰審
    酌被告因缺錢花用，多次竊取他人財物，破壞當地社會治安
    ，所竊取財物之價值不菲，被害人僅追回部分工具，損失不
    小，理應重罰，惟念其犯罪手段尚屬平和，已與被害人成立
    民事和解，除於98年5月18日成立和解當日給付25萬元外，
    復於98年8月17日再給付25萬元與被害人乙○○，對於和解
    內容已全部履行完畢，有苗栗縣泰安鄉調解委員會調解書影
    本1件及被害人乙○○出具之收據1紙附卷可稽，且犯罪後坦
    承犯行，態度良好等一切情狀，量處如主文第二項所示之刑
    ，並定其應執行刑，及諭知易科罰金之折算標準。
據上論斷，應依刑事訴訟法第369條第1項前段、第364條、第299
條第1項前段、第373條，刑法第28條、第320條第1項、第51條第
5款、第41條第1項前段，刑法施行法第1條之1，判決如主文。
本案經檢察官丙○○到庭執行職務。
中    華    民    國    98    年    10    月    14    日
            刑事第二庭    審判長法  官  李  璋  鵬
                                法  官  胡  森  田
                                法  官  胡  忠  文
以上正本證明與原本無異。
不得上訴。
                                書記官  陳  桂  芬
中    華    民    國    98    年    10    月    14    日


司法院資訊處製作；財團法人民間司法改革基金會備份。
